【裁判字號】    89,重訴,75
【裁判日期】    900323
【裁判案由】    殺人
【裁判全文】
臺灣高雄地方法院刑事判決                          八十九年度重訴字第七五號
    公  訴  人  臺灣高雄地方法院檢察署檢察官
    被      告  丁○○
    指定辯護人  本院公設辯護人  丙○○
右列被告因殺人案件，經檢察官提起公訴（八十九年度偵字第二一六四九號），本院
判決如左：
    主  文
丁○○殺人，處有期徒刑拾貳年，褫奪公權陸年。扣案之檳榔刀壹把沒收。
    事  實
一、丁○○與乙○○二人為朋友關係，相處尚稱和睦，於民國八十九年九月二十五日
    上午十時許，丁○○、乙○○、甲○○等多人同在丁○○位於高雄市○○區○○
    街一○六巷二之十七號住家飲酒，於當日下午三時四十分許，乙○○復邀集丁○○、甲○○等多人前往位於高雄市前金區○○○路三九七號麵攤繼續飲酒，席間
    因丁○○自覺不勝酒力，乃改飲烏龍茶，不料竟遭乙○○以「狗仔子」等語嘲弄
    ，丁○○因之心生不滿，遂返回其位於高雄市○區○○街一○六巷二之十七號之
    住處，取出其所有之檳榔刀一把後，再行返回位於高雄市前金區○○○路三九七
    號麵攤前，招出正在店內飲酒之乙○○理論，雙方進而發生拉扯，丁○○因見乙○○之身材壯碩，恐其氣力不敵乙○○，竟基於殺人之不確定故意，持上開預藏
    之檳榔刀一把，猛力刺向乙○○之上腹部一刀，致乙○○受有腹部四‧五×一‧
    一×七‧三公分之刀刺傷，丁○○見乙○○腹部出血，乃向乙○○表示欲將其送
    醫，惟遭乙○○所拒，丁○○遂離開現場返回高雄市○○區○○街一○六巷二之
    十七號住處，乙○○則準備自行駕駛車號ＹＴ—二一五號計程車離去。然因乙○○所受之腹部刀刺傷深及肝臟、胰臟，造成腹腔大量出血，乙○○旋因出血性休
    克死亡。嗣於八十九年九月二十五日下午五時四十分許，經路人發現車號ＹＴ—
    二一五號計程車停置於高雄市前金區○○○路三五七號前快車道上，而乙○○躺
    臥於駕駛座內始報警前往處理，經送往高雄市立大同醫院急救時已無生命跡象。
    嗣經警循線於高雄市○○區○○街一○六巷二之十七號查獲丁○○，並扣得丁○○所有之檳榔刀一把。
二、案經高雄市政府警察局新興分局報請臺灣高雄地方法院檢察署檢察官偵察起訴。
    理  由
一、訊據被告丁○○固坦承於八十九年九月二十五日下午三時四十分許，在高雄市前
    金區○○○路三九七號麵攤前，因被害人嘲笑其為「狗仔子」一事與被害人乙○○發生爭執，遂持檳榔刀刺向被害人乙○○腹部一刀之事實；惟矢口否認有何殺
    害被害人乙○○之故意，辯稱：當天原本伊跟乙○○在家裡喝酒，喝完之後又到
    高雄市前金區○○○路三九七號的麵攤喝酒，因為伊不想喝，乙○○就一直叫伊
    喝，並說伊是「狗仔子」，伊才會回家拿檳榔刀想要教訓他一下，伊在刺乙○○
    一刀後，就有跟乙○○說要送他去醫院，但是遭到乙○○的拒絕，伊沒有想到這
    樣會導致乙○○死亡云云。
二、經查：
  (一)被告係以其所有之檳榔刀一把刺向被害人乙○○之上腹部一刀之事實，為被告所
    不否認，核與證人甲○○證述情節相符，且被害人乙○○檢察官督同法醫師相驗
    結果，距離頭頂六十公分，前中線部分於上腹部有一刀刺傷，傷口打開四‧五×
    一‧一公分，閉合為五公分，深度約七‧三公分，穿過肝臟左葉，插入胰臟，有
    臺灣高雄地方法院檢察署八十九年度相字第五八九一號解剖記錄報告附卷可稽，
    其傷勢亦與被告供述刺傷被害人乙○○之情節相符，足認被告此部分之自白與事
    實相符，洵堪採為論罪之依據。
  (二)又被告雖辯稱係在拉扯間不小心刺到被害人乙○○云云；然被告供稱：「‧‧‧
    回到那裡時約下午三點半左右，到時我叫他出來店門口，我們發生拉扯，他身材
    魁梧，我拉不贏他，所以我就拿刀子刺他，我刺他一刀，我刺到他的腹部旁邊。
    」等語（見本院八十九年十一月十三日訓問筆錄），足見被告係因被害人乙○○
    之身材魁梧，恐其氣力不敵被害人乙○○，始持刀刺向被害人乙○○之腹部，是
    其刺傷被害人乙○○顯係有意為之甚明。
  (三)又被害人乙○○係因上腹部之刀刺傷穿過肝臟左葉，插入胰臟，造成腹腔大量出
    血，導致出血性休克死亡，該傷口打開為四‧五公分×一‧一公分，深度約七‧
    三公分一情，有臺灣高雄地方法院檢察署八十九年度相字第五八九一號解剖報告
    紀錄可參，以該處傷口之深，顯見被告力道之猛；且以腹部乃屬人體極脆弱之重
    要部位，內含多種臟器，一旦遭受利器插入，極易傷及內部之重要臟器，導致臟
    器破裂大量出血，因而導致死亡之結果，此為一般人所共知，以被告為智識成熟
    之正常成年人，當無不知以刀猛刺他人之腹部，將有導致他人死亡之虞。是被告
  對於以刀猛刺他人腹部將有導致他人死亡之虞一情應有所認識，且縱發生死亡之
    結果，亦不違背其本意，堪認其確有殺人之不確定故意甚明。此外，復有檳榔刀
    一把扣案可稽。事證明確，被告犯行洵堪認定。
三、核被告丁○○所為，係犯刑法第二百七十一條第一項之殺人罪。爰審酌被告與被
    害人乙○○原為朋友關係，被告因不滿遭被害人乙○○譏笑，即持刀猛力刺向被
    害人乙○○之腹部，造成被害人乙○○腹腔大量出血死亡，犯後猶飾詞狡辯，惡
    性非輕，惟念其素行尚佳，有臺灣高等法院被告全國前案紀錄表可參，因係一時
    失慮所致，且犯後極力尋求與被害人家屬和解之機會，然因無法尋得被害人家屬
    而作罷等一切情狀，量處如主文所示之刑。又被告所犯殺人罪行，危害社會治安
    至鉅，認有褫奪公權之必要，併予宣告褫奪公權六年。又扣案之檳榔刀一把，為
    被告所有，供犯罪所用之物，業經被告供承在卷，爰依刑法第三十八條第一項第
    二款宣告沒收。
據上論斷，應依刑事訴訟法第二百九十九條第一項前段，刑法第二百七十一條第一項
、第三十七條第二項、第三十八條第一項第二款，判決如主文。
本案經檢察官黃彩秀到庭執行職務。
中      華      民      國九十      年      三      月    二十三    日
                                  臺灣高雄地方法院刑事第七庭
                                      審判長法  官     涂  裕  斗
                                            法  官     蔡  國  卿
                                            法  官     曾  淑  娟
右正本證明與原本無異。
如不服本判決，應於判決送達後十日內，向本院提出上訴狀。
                                            書記官     陳  恩  如
中      華      民      國    九十      年      三      月    二十三    日
附錄本判決論罪之法條：
刑法第二百七十一條第一項：
殺人者，處死刑、無期徒刑或十年以上有期徒刑。


司法院資訊處製作；財團法人民間司法改革基金會備份。
